臺灣高等法院刑事判決　　　　　　　 100年度上易字第2775號
上　訴　人
即　被　告　嚴國榮原名嚴秋晉.
上列上訴人因詐欺案件，不服臺灣桃園地方法院100年度易字第6
44號，中華民國100年10月27日第一審判決（起訴案號：臺灣桃
園地方法院檢察署98年度偵緝字第1508號），提起上訴，本院判
決如下：
    主  文
上訴駁回。
    理  由
一、依刑事訴訟法第350條、第361條、第362條、第367條規定，
    不服地方法院之第一審判決而上訴者，須提出上訴書狀並應
    敘明具體理由，為上訴必備之程式；倘已提出上訴理由，但
    所提非屬具體理由者，則由第二審法院以上訴不合法律上之
    程式判決駁回。又所謂具體理由，必係依據卷內既有訴訟資
    料或提出新事證，指摘或表明第一審判決有何採證認事、用
    法或量刑等足以影響判決本旨之不當或違法，而構成應予撤
    銷之具體事由，始克當之（例如：依憑證據法則具體指出所
    採證據何以不具證據能力，或依憑卷證資料明確指出所為證
    據證明力之判斷如何違背經驗、論理法則）。又第二審法院
    認為上訴書狀未敘述理由，依刑事訴訟法第367 條但書規定
    ，始應定期間命其補正，如認上訴書狀已敘述理由，但其理
    由非屬具體，其所為上訴，即不符上訴之法定要件，自得逕
    行判決駁回，無定期命補正問題（最高法院97年度臺上字第
    3599號判決意旨參照）。
二、原審以被告意圖為自己不法之所有，以詐術使人將本人之物
    交付，罪證明確，適用刑法第339條第1項詐欺取財、同法條
    第3項、第1項之詐欺取財未遂，並審酌被告正值壯年，竟不
    循正途，利用其與桃園監獄典獄長為親戚關係，佯稱可安排
    受刑人調服雜役，向被害人張慶祥、吳憲文詐騙15萬元，嚴
    重損及司法威信，其危害非輕，又詐得款項迄未如數返還，
    犯後飾詞狡辯，否認犯行，兼衡被告之犯罪動機、手段、方
    法、所生危害、生活狀況、智識程度等一切情狀，量處如有
    期徒刑1年4月，並適用中華民國96年罪犯減刑條例第2條第1
    項第3款之規定，減為有期徒刑8月。其認事、用法，均無違
    誤，量刑亦屬妥適。被告上訴意旨稱：被害人張慶祥所說並
    非實，當時只是單純的借款，並請蔡志傑出庭作證云云。因
    被告於原審已為相同於上訴意旨之辯解，原審亦就之剖析論
    駁在案，是上訴人無非就原審已詳加認定說明之事項復事爭
    執，並未依據卷內既有訴訟資料或提出新事證，指摘或表明
    原審判決有何採證認事、用法或量刑等足以影響判決本旨之
    不當或違法之情形，要難謂其上訴書狀已經敘述具體理由，
    僅空言「借款」，又自原審即未能提出所聲請為證人之蔡志
    傑之年籍、住、居所等資料，揆諸上開規定及說明，本件上
    訴顯無具體理由而不合法定程式，應予駁回，並不經言詞辯
    論為之。
據上論斷，依刑事訴訟法第367條前段、第372條，判決如主文。
中    華    民    國   100    年    12    月    13    日
                  刑事第二十一庭審判長法  官  周政達
                                      法  官  許永煌
                                      法  官  趙文
以上正本證明與原本無異。
不得上訴。
                                      書記官  張品文
中    華    民    國   100    年    12    月    13    日
附錄：本案論罪科刑法條全文
中華民國刑法第339條第1項、第3項（普通詐欺罪）
意圖為自己或第三人不法之所有，以詐術使人將本人或第三人之
物交付者，處5年以下有期徒刑、拘役或科或併科1千元以下罰金
。
前二項之未遂犯罰之。